Minutes et répertoires du notaire Adrien DUPUYS, 23 septembre 1648 - 4 janvier 1683 (étude XXXIV)
Archives nationales
- Minutes de Adrien DUPUYS, 23 septembre 1648 - 30 avril 1683; MC/ET/XXXIV/115 - MC/ET/XXXIV/227
  - Minutes. 1653, janvier - 1653, février, janvier 1653 - février 1653; MC/ET/XXXIV/132
    - Contrat de mariage de Marie Duval, fille de défunts Jean Duval, conseiller du roi, trésorier général des boîtes et monnaies de France, et de Claude Pineau, assistée de Geneviève Croiset, veuve de Séverin Pineau, chirurgien du roi, sa grand-mère maternelle, qui lui donne en dot des héritages à 
      contrat de mariage; Vaujours (Seine-Saint-Denis); Croiset, Geneviève; Croiset, Isabelle; Duval, Jean; Duval, Marie; Nutrat, François; Nutrat, Guillaume; Pineau, Claude; Pineau, Séverin; chirurgien; notaire; trésorier
    - GRAVEUR (Me) à Paris COLLIER (Claude) § Mariage en présence de. .., 23 février 1653; MC/ET/XXXIV/132
      contrat de mariage; Collie, Claude
    - COLLIER (Claude) maître Graveur à Paris § Mariage de Louis MARTIN, marchand mercier grossier joaillier à Paris et de Jacqueline LE TELLIER, veuve d'Eustache LECONTE même profession, en présence de. .., ami de la future épouse., 23 février 1653; MC/ET/XXXIV/132
      contrat de mariage; Collier, Claude
    - PINEAU (Séverin) Chirurgien et valet de chambre du Roi § Mariage de Marie DUVAL, assistée de Geneviève CROISET, veuve de Séverin PINEAU, demeurant rue du Monceau Saint-Gervais, son aïeule maternelle et tutrice., 23 février 1653; MC/ET/XXXIV/132
      contrat de mariage; Pineau, Séverin
    - CHIRURGIEN et valet de chambre du Roi PINEAU (Séverin) § Mariage de Marie DUVAL, assistée de Geneviève CROISET veuve de Séverin PINEAU, rue du Monceau Saint-Gervais, son aïeule maternelle et tutrice., 23 février 1653; MC/ET/XXXIV/132
      contrat de mariage; Pineau, Séverin (155.?-1619)
  - Minutes. 1653, mars - 1653, mai, mars 1653 - mai 1653; MC/ET/XXXIV/133
    - BRETONNEAU (Auguste) marchand horloger demeurant devant l'Horloge du Palais § Obligation à. .., 2 avril 1653; MC/ET/XXXIV/133
      obligation; Bretonneau, Auguste
    - HORLOGER (marchand) BRETONNEAU (Auguste) demeurant devant l'Horloge du Palais. § Obligation à. .., 2 avril 1653; MC/ET/XXXIV/133
    - Transport par Blaise Berthod, ordinaire de la musique de la chapelle du roi, rue de Richelieu, paroisse Saint-Roch, à Antoine de Beauregard, élu en l'élection de Joigny, d'une somme de 4000 livres., 3 avril 1653; MC/ET/XXXIV/133
      cession; Richelieu (rue de); Joigny (Yonne); Saint-Roch (paroisse); musicien; officier de la Chapelle du roi (Ancien Régime)
    - AUGUY (Guillaume) chirurgien à Paris demeurant en la maison de Charles PETIBON, maître barbier chirurgien bourgeois de Paris rue de la Vieille Draperie § Mariage de Guillaume AUGUY et de Denise CHEVILLOT, en présence dudit PETIBON, Pierre TOURBIER et Jacques LEFEBURE, Mes barbiers chirurgiens à Paris, amis de Guillaume AUGUY, 3 avril 1653; MC/ET/XXXIV/133
      contrat de mariage; Auguy, Guillaume
    - BARBIERS CHIRURGIENS (Maîtres) à Paris § Mariage de Guillaume AUGUY, chirurgien demeurant en la maison de Charles PETIBON Maîtres BARBIERS CHIRURGIENS rue de la Vieille-Draperie, en présence de Pierre TOURBIER et Jacques LEFEBURE, aussi Maîtres BARBIERS CHIRURGIENS, amis., 3 avril 1653; MC/ET/XXXIV/133; XX
    - Apprentissage de Michel LEPAGE, âgé de 12 ans ou environ, fils de Michel LEPAGE, maître chapelier, bourgeois de Paris, chez Henry LANGLOIS pour 6 ans. Ledit LEPAGE s'engage à rester avec LANGLOIS 2 années supplémentaires sans gages. Henry LANGLOIS, Hôtel de Longueville, maître à danser., 14 avril 1653; MC/ET/XXXIV/133
      contrat d'apprentissage; Langlois, Henry; Lepage, Michel; Lepage, Michel (fils); enseignant; danseur; fabricant d'accessoires vestimentaires
    - BARBIER ETUVISTE à Paris GODEBERT (Louis) rue Saint-Paul § Mariage de Louis GODEBERT, 30 avril 1653; MC/ET/XXXIV/133
      contrat de mariage; Godebert, Louis
    - GODEBERT (Louis) Barbier étuviste à Paris, rue et paroisse Saint-Paul § Mariage de Louis GODEBERT et de Charlotte LE BAULX, veuve de Jean CHAUVET, maître barbier étuviste à Paris, 30 avril 1653; MC/ET/XXXIV/133
    - ARBORISTE distillateur, démonstrateur de plantes médicinales au Jardin royal ARNAL (Pierre) faubourg Saint-Victor § Mariage de Pierre ARNAL, 22 mai 1653; MC/ET/XXXIV/133
      contrat de mariage; Arnal, Pierre
    - LA PLANCHE (Philippe de) gentilhomme ordinaire de la chambre du Roi, Ecuyer seigneur de VILLIERS § Mariage de Pierre de JAUPITTRE de LA BARRE et d'Elisabeth de LA PLANCHE, fille de défunt Philippe de LA PLANCHE, assistée de Judith de LOBERAN, veuve de Philippe de LA PLANCHE, sa mère, demeurant rue et paroisse Saint-Germain-l'Auxerrois (nombreux parents), 22 mai 1653; MC/ET/XXXIV/133
      contrat de mariage; La Planche, Philippe de
    - JAUPITRE (Pierre de) Ecuyer, sieur de LA BARRE et de MORIENVAL, cornette général de la Cavalerie de France, demeurant ordinairement en son château de La Barre près de Chevreuse, à présent logé à Paris rue de Seine § Mariage de Pierre de JAUPITRE et d'Elisabeth de LA PLANCHE (nombreux témoins), 22 mai 1653; MC/ET/XXXIV/133
      contrat de mariage; Jaupittre, Pierre de
    - ARNAL (Pierre) Arboriste et distillateur, démonstrateur de plantes médicinales au Jardin royal, y demeurant au faubourg Saint-Victor § Mariage de Pierre ARNAL et de Marie OURSEL, veuve de Jean FRICHET, marchand de vin. Parmi les témoins pour Pierre ARNAL Louis GONTIER, marchand libraire à Paris son cousin issu de germain, Antoine VALLOT, conseiller et Ier médecin du Roi, surintendant du jardin royal, ami., 25 mai 1653; MC/ET/XXXIV/133
    - VALLOT (Antoine) Conseiller du roi en ses conseils d'état et privé, premier médecin de S.M. et surintendant du Jardin royal au faubourg Saint-Victor § Mariage de Pierre ARNAL, arboriste distillateur demeurant au jardin royal, en présence de Antoine VALLOT, 25 mai 1653; MC/ET/XXXIV/133
      contrat de mariage; Vallot, Antoine
    - LIBRAIRE (marchand) à Paris GONTIER (Louis) § Mariage en présence de Louis GONTIER, 25 mai 1653; MC/ET/XXXIV/133
      contrat de mariage; Gontier, Louis
    - MÉDECIN du Roi (conseiller et premier) VALLOT (Antoine) MÉDECIN du Roi et surintendant du Jardin royal au faubourg Saint-Victor § Mariage en présence de Antoine VALLOT, 25 mai 1653; MC/ET/XXXIV/133
    - GONTIER (Louis) marchand libraire à Paris § Mariage de Pierre ARNAL arboriste et distillateur au Jardin Royal, en présence de Louis GONTIER son cousin issu de germain., 25 mai 1653; MC/ET/XXXIV/133
    - JARDIN royal du faubourg Saint-Victor § Mariage d' Pierre ARNAL, arboriste, distillateur et démontrateur de plantes médicinales au JARDIN royal, y demeurant Parmi les témoins: Antoine VALLOT, conseiller du roi en ses conseils, son Ier médecin et surintendant du JARDIN royal, 25 mai 1653; MC/ET/XXXIV/133
    - DISTILLATEUR (Arboriste-) et démonstrateur de plantes médicinales au Jardin royal, y demeurant faubourg Saint-Victor ARNAL (Pierre) § Mariage de Pierre ARNAL, 25 mai 1653; MC/ET/XXXIV/133
  - Minutes. 1653, juin - 1653, 19 septembre, juin 1653 - 19 septembre 1653; MC/ET/XXXIV/134
    - CHARPENTIER (Nicolas) orfèvre ordinaire de la maison du Roi rue de la vieille draperie § bail à loyer par. .., 9 juin 1653; MC/ET/XXXIV/134
    - ORFEVRE CHARPENTIER Nicolas, rue de la Vieille Draperie § Bail à loyer par..., 9 juin 1653; MC/ET/XXXIV/134
    - CUVILLIER (Claude) marchand parfumeur rue de la Pelleterie § Mariage de Claude CUVILLIER et de Jeanne THOUROUX., 12 juin 1653; MC/ET/XXXIV/134
      contrat de mariage; Cuvillier, Claude
    - PARFUMEUR (marchand) CUVILLIER (Claude) rue de la Pelleterie § Mariage de Claude CUVILLIER, 12 juin 1653; MC/ET/XXXIV/134
    - Obligation de Michel de La Guerre, organiste de la Sainte-Chapelle, rue Saint-Landry., 27 juin 1653; MC/ET/XXXIV/134
      obligation; Sainte-Chapelle; Saint-Landry (rue); musicien
    - CYANEUS (Jehan) PEAUSSIER rue de la Juifverie § Inventaire d'une bibliothèque, 3 juillet 1653; MC/ET/XXXIV/134
      inventaire; Cyaneus, Jean
    - PEAUSSIER CYANELIS (Jehan) r. de la Juiverie § Inventaire d'une bibliothèque, 3 juillet 1653; MC/ET/XXXIV/134
      inventaire; Cyanelis, Jehan
    - ROCOLET (Pierre) marchand libraire imprimeur ordinaire du Roy ruelle et paroisse Saint-Pierre-des-Arcis § constitution par Pierre ROCOLET, 19 septembre 1659; MC/ET/XXXIV/134
      constitution de rente; Rocolet, Pierre
  - Minutes. 1653, octobre - 1653, décembre, octobre 1653 - décembre 1653; MC/ET/XXXIV/135
    - ORFEVRE PENAULT Pierre, à Bar-sur-Aube § Obligation, 26 septembre 1653; MC/ET/XXXIV/135
      obligation; Penault, Pierre
    - ORFÈVRE SEGARE Gilles, enclos du Prieuré Saint-Denis § Obligation, 26 septembre 1653; MC/ET/XXXIV/135
      obligation; Segare, Gilles
    - DIJON § Mariage de Pierre Antoine LE MOINE maître peintre en l'Académie royale à Paris et d'Anne BANCELIN, fille de défunts Pierre BANCELIN, marchand de soie à DIJON et de Denise LE VILLAIN., 19 octobre 1653; MC/ET/XXXIV/135
    - PEINTRE (Me) dans l'Académie royale LEMOINE (Pierre-Antoine) rue de l'Arbre Sec § Mariage de... et d'Anne BANCELIN., 19 octobre 1653; MC/ET/XXXIV/135
      contrat de mariage; Lemoine, Pierre-Antoine
    - LEMOINE (Pierre-Antoine) maître Peintre dans l'Académie royale, demeurant rue de l'Arbre Sec, fils de Louis LEMOINE, procureur au siège présidial de Senlis et huissier audiencier audit lieu et de défunte Marguerite PAUSELET. § Mariage de... et d'Anne BANCELIN, fille de défunts Pierre BANCELIN, marchand de soie à Dijon et de Denise LEVILLAIN. Parmi les témoins: Renée DU BEC, veuve de Jean BUDE, chevalier des ordres du roi, gouverneur des ville et château d'Auxonne, maréchal de France, généralissime des armées en Allemagne., 19 octobre 1653; MC/ET/XXXIV/135
    - BUDÉ (Jean) Comte de GUIBRIAN et de PERIGOR, vicomte de LIMOGES, chevalier des ordres du Roi, conseiller en tous ses conseils, gouverneur des ville et château d'Auxonne, maréchal de France, généralissime des armées d'Allemagne § Mariage de Pierre-Anoine LE MOINE, peintre dans l'Académie royale à Paris et d'Anne BANCELIN, native de Dijon, en présence de Renée DU BEC, veuve de Jean BUDÉ, 19 octobre 1653; MC/ET/XXXIV/135
      contrat de mariage; Budé, Jean
    - m/e/ HORLOGER BARBERET (Pierre) § Quittance par. .., 24 décembre 1653; MC/ET/XXXIV/135
    - BARBERET (Pierre) m/tre/ horloger § quittance par. .., 24 octobre 1659; MC/ET/XXXIV/135
  - Minutes. 1654, janvier - 1654, mars, janvier 1654 - mars 1654; MC/ET/XXXIV/136
    - ORFÈVRE HANEL Charles, rue de la Tannerie § Constitution, 6 janvier 1653; MC/ET/XXXIV/136
      Hanel, Charles
    - m/e/ HORLOGER BARONNEAU (Louis) demeurant au bout du Pont au Change § Quittance par. .., 22 février 1653; MC/ET/XXXIV/136
      quittance; Baronneau, Louis
    - Accord. Thomas SUART, rue Saint-Jacques, maître à danser de la maison de la Reine., 6 mars 1654; MC/ET/XXXIV/136
      accord; Saint-Jacques (rue); Suart, Thomas; enseignant; danseur
    - BARONNEAU (Louis) m/tre/ horloger au bout du pont au change § quittance par. .., 22 février 1659; MC/ET/XXXIV/136
  - Minutes. 1654, avril - 1654, juin, avril 1654 - juin 1654; MC/ET/XXXIV/137
  - Minutes. 1654, juillet - 1654, août, juillet 1654 - août 1654; MC/ET/XXXIV/138
  - Minutes. 1654, septembre - 1654, décembre, septembre 1654 - décembre 1654; MC/ET/XXXIV/139
    - CLEVIN (Charles) Graveur, m/tre/ orfèvre; rue et paroisse Saint-Paul § Mariage entre. .. et Catherine Channet, 15 septembre 1654; MC/ET/XXXIV/139
      contrat de mariage; Clevin, Charles
    - BRETONNEAU (Auguste) HORLOGER à Paris § Vente de boutique, 23 octobre 1654; MC/ET/XXXIV/139
      acte de vente; Bretonneau, Auguste
    - HORLOGER BRETONNEAU (auguste) à Paris § Vente de boutique, 23 octobre 1654; MC/ET/XXXIV/139
    - HORLOGER PICHART (Benjamin) r. Saint-Honoré § Vente de boutique, 23 octobre 1654; MC/ET/XXXIV/139
      acte de vente; Pichart, Benjamin
    - PICHART (Benjamin) m/tre/ horloger rue Saint-Honoré § vente de boutique par .. à Auguste Bretonneau, m/tre/ horloger, 23 octobre 1654; MC/ET/XXXIV/139
    - ORFEVRE Graveur.... CLEVIN Charles, rue Saint-Paul § Mariage, 15 novembre 1654; MC/ET/XXXIV/139
    - GRAVEUR CLEVIN (Charles) r. Saint-Paul § Mariage, 15 novembre 1654; MC/ET/XXXIV/139
    - GOULARD-MARTINOT (Jean) horloger § mariage entre. .. et Marguerite Cyancus, 25 novembre 1654; MC/ET/XXXIV/139
      contrat de mariage; Goulard-Martinot, Jean
    - HORLOGER GOULARD-MARTINOT (Jean) à Paris § Mariage, 25 novembre 1654; MC/ET/XXXIV/139
  - Minutes. 1655, janvier - 1655, avril, janvier 1655 - avril 1655; MC/ET/XXXIV/140
    - Inventaire après décès de Jean Regnauld, premier huissier du roi en sa cour de Parlement, rue Saint-Christophe., 18 janvier 1655; MC/ET/XXXIV/140
      Georges Wildenstein, Le goût pour la peinture dans la bourgeoisie parisienne au début du règne de Louis XIII, d'après des inventaires après décès...[705 actes], Gazette des Beaux-Arts, Paris, 1959, p.99 (voir contexte dans le Plan d’orientation général - Notaires de Paris, guides thématiques du Minutier).
      inventaire après décès; Saint-Christophe (rue); Regnauld, Jean; huissier
    - CHARPENTIER (Nicolas) orfèvre ordinaire de la maison du Roi rue de la vieille draperie § compte par. .., 26 février 1655; MC/ET/XXXIV/140
    - ORFEVRE CHARPENTIER Nicolas, rue de la Vieille Draperie § Compte par. .., 26 février 1655; MC/ET/XXXIV/140
    - ORFEVRE GASTINES Antoine de..., à Paris § Apprentissage, 1er avril 1655; MC/ET/XXXIV/140
      contrat d'apprentissage; Gastines, Antoine de...
    - ORFÈVRE VILAIN Jean, au Pont au Change § Apprentissage, 1er avril 1655; MC/ET/XXXIV/140
      contrat d'apprentissage; Vilain, Jean
    - GASTINES (Jean de) orfèvre au bout du pont au change § obligation à. .., 6 avril 1655; MC/ET/XXXIV/140
      obligation; Gastines, Jean de
    - ORFÈVRE GASTINES Jean de, au Pont au Change § Obligation, 6 avril 1655; MC/ET/XXXIV/140
  - Minutes. 1655, mai - 1655, 24 juillet, mai 1655 - 24 juillet 1655; MC/ET/XXXIV/141
    - LE MARESCHAL (Jean) tapissier rue des Arcis § Titre nouvel par..., 1er mai 1655; MC/ET/XXXIV/141
      titre nouvel; Le Mareschal, Jean
    - TAPISSIER LE MARESCHAL (Jean) r. des Arcis § Titre nouvel, 1er mai 1655; MC/ET/XXXIV/141
    - GASTINES (Jean de) orfèvre au bout du pont au change § constitution par. .., 27 juin 1655; MC/ET/XXXIV/141
    - ORFÈVRE GASTINES Jean de, au Pont au Change § Constitution par. .., 27 juin 1655; MC/ET/XXXIV/141
      Gastines,, Jean de
  - Minutes. 1655, 26 juillet - 1655, 30 septembre, 26 juillet 1655 - 30 septembre 1655; MC/ET/XXXIV/142
  - Minutes. 1655, octobre - 1655, décembre, octobre 1655 - décembre 1655; MC/ET/XXXIV/143
    - MACHURÉ (Louis) peintre § obligation par .. un dessin d'un buveur, 9 octobre 1655; MC/ET/XXXIV/143
      obligation; Machuré, Louis
    - IMPRIMEUR COTTINET (Jacques) r. du Fouare § vente d'imprimerie, 15 novembre 1655; MC/ET/XXXIV/143
      acte de vente; Cottinet, Jacques
    - GRAVEUR en T.D ROUSSELET (Gilles) à Paris § Bail, 15 novembre 1655; MC/ET/XXXIV/143
      bail; Rousselet, Gilles
    - ROUSSELET (Gilles) Graveur en taille douce § bail par .., 15 novembre 1655; MC/ET/XXXIV/143
    - ROCOLET (Pierre) marchand Libraire et maître imprimeur § Vente d'un fonds d'imprimerie à Pierre ROCOLET, 15 novembre 1655; MC/ET/XXXIV/143
      acte de vente; Rocolet, Pierre
    - LIBRAIRE (marchand) et maître IMPRIMEUR à Paris ROCOLET (Pierre) § Vente d'un fonds d'imprimerie à Pierre ROCOLET, 15 novembre 1655; MC/ET/XXXIV/143
    - IMPRIMERIE (Fonds d') § Vente par Jacques COTTINET, maître imprimeur rue du Fouare, à Pierre ROCOLET, maître libraire et maître imprimeur à Paris, de son Fonds d'IMPRIMERIE, 15 novembre 1655; MC/ET/XXXIV/143
      acte de vente; Imprimerie, Fonds d'
    - COTTINET (Jacques) maître imprimeur rue du fouare § vente d'imprimerie par Jacques COTTINET à ROCOLLET (Pierre) marchand libraire et imprimeur, 15 novembre 1655; MC/ET/XXXIV/143
    - IMPRIMEUR (marchand LIBRAIRE et Me) ROCOLET (Pierre) à Paris § Vente d'un fonds d'imprimerie à Pierre ROCOLET, 15 novembre 1655; MC/ET/XXXIV/143
    - PEINTRE MACHURÉ (Louis) à Paris § Obligation, 9 décembre 1655; MC/ET/XXXIV/143
    - IMPRIMEUR LIBRAIRE ROCOLET (Pierre) r. Saint-Pierre-des-Arcis § Apprentissage, 29 décembre 1655; MC/ET/XXXIV/143
      contrat d'apprentissage; Rocolet, Pierre
    - HEBERT (Claude) § apprentissage de. .. chez Pierre ROCOLLET imprimeur libraire ordinaire du Roi ruelle et paroisse Saint-Pierre-des-Arcis pour une période de quatre années, 29 décembre 1655; MC/ET/XXXIV/143
      contrat d'apprentissage; Hébert, Claude
    - ROCOLLET (Pierre) IMPRIMEUR LIBRAIRE r. Saint-Pierre-des-Arcis § Apprentissage, 29 décembre 1655; MC/ET/XXXIV/143
      contrat d'apprentissage; Rocollet, Pierre
  - Minutes. 1656, janvier - 1656, mars, janvier 1656 - mars 1656; MC/ET/XXXIV/144
    - BURGE (Jacob de) horloges sur le quai de la mégisserie § transport de rente par. .., 28 janvier 1656; MC/ET/XXXIV/144
      transport de droits; Burge, Jacob de
  - Minutes. 1656, avril - 1656, juillet, avril 1656 - juillet 1656; MC/ET/XXXIV/145
    - BURGE (Jacob de) marchand horloge sur le quai de la mégisserie § Obligation par. .., 12 avril 1656; MC/ET/XXXIV/145
      obligation; Burge, Jacob de
    - HORLOGER BURGE (Jacob de) § obligation, 12 avril 1656; MC/ET/XXXIV/145
    - GASTINES (Jean de) marchand orfèvre au bout du pont aux changes § bail par. .., 2 mai 1656; MC/ET/XXXIV/145
      bail; Gastines, Jean de
    - ORFÈVRE GASTINES Jean de § bail, 2 mai 1656; MC/ET/XXXIV/145
    - BELON (Pierre) horloger ordinaire du Roi et de la Reine § bail à loyer par. .., 16 juin 1656; MC/ET/XXXIV/145
      bail; Belon, Pierre
    - HORLOGER BELON (Pierre) § bail à loyer, 16 juin 1656; MC/ET/XXXIV/145
    - BRETONNEAU (Auguste) m/tre/ horloger rue Barillerye § transport de rente par. .., 26 juin 1656; MC/ET/XXXIV/145
      transport de droits; Bretonneau, Auguste
    - PANACHER marchand, GALLIEN François, demeurant sur le Pont Saint-Michel § Inventaire après décès d'Elisabeth DU LAURIER, épouse de. .., 19 juillet 1656; MC/ET/XXXIV/145
      inventaire; Gallien, François; Du Laurier, d'Elisabeth
  - Minutes. 1656, août - 1656, décembre, août 1656 - décembre 1656; MC/ET/XXXIV/146
    - NOBLET (Michel) architecte ordinaire des bâtiments du Roi rue Neuve Saint-Louis § constitution par. .., 4 septembre 1656; MC/ET/XXXIV/146
      Noblet, Michel
    - ARCHITECTE NOBLET (Michel) § constitution, 4 septembre 1656; MC/ET/XXXIV/146
    - LEGARÉ (Louis) enclos de Saint-Denis de la Chartre § apprentissage de. .. fils de Gilles Legaré, orfèvre chez André Dury marchand mercier joaillier pendant trois années, 15 septembre 1656; MC/ET/XXXIV/146
      contrat d'apprentissage; Legaré, Louis
    - PARLAN (Joseph) maître orfèvre, rue Saint-Denis § Bail à loyer par .., 26 septembre 1656; MC/ET/XXXIV/146
      bail; Parlan, Joseph
    - ORFÈVRE PERLAN Joseph § bail à loyer, 26 septembre 1656; MC/ET/XXXIV/146
      bail; Perlan, Joseph
    - MENOI (Jean) m/tre/ tapissier § déclaration par. .., 5 novembre 1656; MC/ET/XXXIV/146
      déclaration; Menoi, Jean
    - TAPISSIER MENOI (Jean) § déclaration, 5 novembre 1656; MC/ET/XXXIV/146
    - DELAFOSSE (Paul) orfèvre sur le quai des orfèvres § brevet d'obligation par. .., 8 novembre 1656; MC/ET/XXXIV/146; XXXIV
      obligation; Delafosse, Paul
    - ORFÈVRE DELAFOSSE Paul § brevet d'obligation, 8 novembre 1656; MC/ET/XXXIV/146
    - LEGRAS (Pierre) orfèvre; rue de Gèvres § constitution par .., 12 novembre 1656; MC/ET/XXXIV/146
      Legras, Pierre
    - ORFÈVRE LEGRAS Pierre § constitution, 12 novembre 1656; MC/ET/XXXIV/146
  - Minutes. 1657, janvier - 1657, avril, janvier 1657 - avril 1657; MC/ET/XXXIV/147
    - BRETONNEAU (Auguste) marchand horloger rue de la Barillerie § transport à. .., 12 janvier 1657; MC/ET/XXXIV/147
      Bretonneau, Auguste
    - HORLOGER BRETONNEAU (Auguste) § transport, 12 janvier 1657; MC/ET/XXXIV/147
    - HORLOGER VAILLARD (Claude) § constitution, 23 avril 1657; MC/ET/XXXIV/147
      Vaillard, Claude
    - VAILLARD (Claude) horloger rue de la Pelleterie § constitution à. .., 29 avril 1657; MC/ET/XXXIV/147
  - Minutes. 1657, mai - 1657, août, mai 1657 - août 1657; MC/ET/XXXIV/148
  - Minutes. 1657, septembre - 1657, décembre, septembre 1657 - décembre 1657; MC/ET/XXXIV/149
    - TAPISSIER HARLÉ (Claude) § transaction, 4 septembre 1657; MC/ET/XXXIV/149
      accord; Harlé, Claude
    - BELLANGER (Jacob) orfèvre § Quittance à. .., 22 septembre 1657; MC/ET/XXXIV/149
      quittance; Bellanger, Jacob
    - ORFÈVRE BELLANGER Jacob § quittance, 22 septembre 1657; MC/ET/XXXIV/149
    - HARLÉ (Claude) tapissier rue Neuve Notre Dame § transaction par. .., 4 octobre 1657; MC/ET/XXXIV/149
    - MOUSSOT (Jean) orfèvre rue de la Savonnerie § Mariage entre. .. et Gabrielle Le Mercier, 9 octobre 1657; MC/ET/XXXIV/149
      contrat de mariage; Moussot, Jean
    - ORFÈVRE MOUSSOT Jean § mariage, 9 octobre 1657; MC/ET/XXXIV/149
    - CUISSOT (Jacques) orfèvre à Moulins § décharge par. .. à Antoine Barier orfèvre, 12 octobre 1657; MC/ET/XXXIV/149
    - ORFÈVRE CUISSOT Jacques § décharge, 12 octobre 1657; MC/ET/XXXIV/149
    - ORFÈVRE BARIER Antoine § décharge, 12 octobre 1657; MC/ET/XXXIV/149
      Barier, Antoine
  - Minutes. 1658, janvier - 1658, avril, janvier 1658 - avril 1658; MC/ET/XXXIV/150
    - Obligation. Joseph Leroy, un des 12 violons et hautbois de la maison du roi., 11 janvier 1658; MC/ET/XXXIV/150
      obligation; musicien; musicien
    - FOURQUOT (Jean) orfèvre § obligation à .. par Guillaume Detrou, orfèvre, aux galeries du Louvre, 26 avril 1658; MC/ET/XXXIV/150
      obligation; Fourquot, Jean
    - ORFÈVRE DETROU Guillaume § Obligation, 26 avril 1658; MC/ET/XXXIV/150
      obligation; Detrou, Guillaume
  - Minutes. 1658, mai - 1658, août, mai 1658 - août 1658; MC/ET/XXXIV/151
    - Apprentissage par Nicolas Marchand, joueur, danseur, sauteur et voltigeur des Menus Plaisirs du Roi, demeurant faubourg Saint-Antoine, de Renée Blanchot, 17 ans, fille de feu Nicolas Blanchot, tisserand, chez Nicolas de Vesoux dit Laporte, aussi joueur, danseur, sauteur et voltigeur sur cordes des Menus Plaisirs du roi pour 3 ans moyennant 90 livres., 26 juillet 1658; MC/ET/XXXIV/151
      contrat d'apprentissage; Saint-Antoine (faubourg); danseur; tisserand
    - GASTINES (Jean de) marchand orfèvre au bout du Pont aux changes § constitution par. .., 27 juillet 1658; MC/ET/XXXIV/151
    - ORFÈVRE GASTINES Jean de § constitution, 27 juillet 1658; MC/ET/XXXIV/151
    - GAULTIER (Louis) marchand tapissier rue Gallande § titre nouvel par. .., 30 juillet 1658; MC/ET/XXXIV/151
      titre nouvel; Gaultier, Louis
    - TAPISSIER GAULTIER (Louis) § titre nouvel, 30 juillet 1658; MC/ET/XXXIV/151
    - AUZY (Augustin) graveur ordinaire du Roi rue de la Callende § donation entre vifs par. .., 9 août 1658; MC/ET/XXXIV/151
      donation; Auzy, Augustin
    - GRAVEUR AURY (Augustin) § donation, 9 août 1658; MC/ET/XXXIV/151
      donation; Aury, Augustin (....-1661)
  - Minutes. 1658, septembre - 1658, décembre, septembre 1658 - décembre 1658; MC/ET/XXXIV/152
    - BERNY (Samuel) orfèvre. rue et paroisse Saint-Jacques-de-la-Boucherie § reconnaissance et promesse par. .. à Auguste Bredonneau, horloger, 25 septembre 1658; MC/ET/XXXIV/152
      reconnaissance; Berny, Samuel
    - ORFÈVRE BERNY Samuel § reconnaissance et promesse, 25 septembre 1658; MC/ET/XXXIV/152
    - HORLOGER BRETONNEAU (Auguste) § reconnaissance et promesse, 25 septembre 1658; MC/ET/XXXIV/152
      reconnaissance; Bretonneau, Auguste
    - DUFORT (Pierre, François) orfèvre enclos du prieuré de Saint-Denis de la Chartre § mariage entre .. et Catherine Dutart, 9 octobre 1658; MC/ET/XXXIV/152
      contrat de mariage; Dufort, Pierre, François
    - ORFÈVRE DUFORT Pierre, François § mariage, 9 octobre 1658; MC/ET/XXXIV/152